【裁判字號】    99,竹簡聲,10
【裁判日期】    990129
【裁判案由】    停止強制執行
【裁判全文】
臺灣新竹地方法院民事裁定            99年度竹簡聲字第10號
聲  請  人  創色美術印刷廠有限公司
法定代理人  甲○○
相  對  人  乙○○○
上列當事人間聲請停止執行事件，本院裁定如下：
    主  文
聲請人供擔保新臺幣伍拾肆萬玖仟元後，本院九十八年度司執字
第二九八二七號執行事件之強制執行程序，於本院九十九年度竹
簡字第二四號事件判決確定前應暫予停止。
    理  由
一、按發票人主張本票係偽造、變造者，於本票裁定送達後二十
    日內，得對執票人向為裁定之法院提起確認之訴；發票人證
    明已依前項規定提起訴訟時，執行法院應停止強制執行。但
    得依執票人聲請，許其提供相當擔保，繼續強制執行，亦得
    依發票人聲請，許其提供相當擔保，停止強制執行；發票人
    主張本票債權不存在而提起確認之訴不合於第一項之規定者
    ，法院依發票人聲請，得許其提供相當並確實之擔保，停止
    強制執行；非訟事件法第195條定有明文。
二、本件聲請意旨略以：相對人前依本院98年度司票字第1118號
    本票准許強制執行裁定，向本院聲請對聲請人為強制執行，
    經本院以98年度司執字第29827號強制執行事件執行。惟聲
    請人已對相對人提起確認本票債權不存在訴訟，聲請人願供
    擔保，爰依上開規定聲請裁定准予停止上開強制執行程序等
    語。
三、經查，相對人確係持本院98年度司票字第1118號本票准予強
    制執行裁定對聲請人實施強制執行程序（98年度司執字第
    29827號），惟聲請人業已就系爭本票向本院提起99年度竹
    簡字第24號確認本票債權不存在訴訟，業據本院依職權調取
    本院98年度司執字第29827號、99年度竹簡字第24號等卷宗
    核閱無訛。據此，聲請人依非訟事件法第195條第3項規定，
    聲請在上開本院99年度竹簡字第24號確認本票債權不存在訴
    訟裁判確定前，停止上開本院98年度司執字第29827號強制
    執行程序，並無不合，應予准許。
四、次按法院定擔保金額而准許停止強制執行之裁定者，該項擔
    保係預備供債權人因停止執行所受損害之賠償，其數額應依
    標的物停止執行後，債權人未能即時受償或利用該標的物所
    受之損害額，或其因另供擔保強制執行所受之損害額定之，
    非以標的物之價值或其債權額為依據，最高法院86年度台抗
    字第442號裁判可資參照。查相對人聲請本院以98年度司執
    字第29827號強制執行事件所執之執行名義即本院98年度司
    票字第1118號本票准許強制執行裁定，債權額為新臺幣（同
    ）3,050,000元及利息，則相對人因停止強制執行程序所可
    能受到之損害，應以參考各級法院辦案期限實施要點規定，
    民事簡易案件第一、二審審判案件辦案期限各為10月、2年
    ，加上裁判送達、上訴、分案等期間，預估聲請人提起確認
    本票債權不存在之獲准停止執行因而致相對人延宕受償之期
    間為3年。則以上開債權金額按票據關係之法定利率計算，
    相對人因停止執行可能所受利息損失約為549,000元（
    3,050,000元×6%×3 =549,000），爰准許聲請人於供上述
    擔保後，在本院99年度竹簡字第24號全案終結確定前，停止
    上開執行程序。
三、依非訟事件法第195條第3項，裁定如主文。
中    華    民    國    99    年    1     月    29    日
                  民事第二庭    法      官  楊明箴
以上正本係照原本作成。
如對本裁定抗告，須於裁定送達後10日內向本院提出抗告狀。
中    華    民    國    99    年    1     月    29    日
                                書  記  官  林欣宜

司法院資訊處製作；財團法人民間司法改革基金會備份。
